# 求助陈版，关于合同资产和应收账款

提问人：冯 七 时间：2022-01-28 13:24:57
有家销售蒸汽公司，每月 20 日与客户结算并开具发票收款。年末 12 月21-31日蒸汽收入进行暂估确认，那暂估的收入应计入应收账款还是合同资产

回答人：chenyiwei
暂估收入对应的债权属于应收账款而不是合同资产，因为日后其价款的回收并不取决于资产负债表日后向该客户供应蒸汽的情况，因此仍然是一项“仅取决于时间流逝”的无条件收款权利。

提问人：氤 氲 月光 时间：2022-02-12 11:47:00
陈版主好，请问一下要是应收暂估在应收账款的话，是否应计提坏账准备？

回答人：chenyiwei
也同样需要。暂估金额的不确定性与对方信用风险无关，但坏账准备是取决于对方信用风险。